【裁判字號】    92,交聲,1105
【裁判日期】    921231
【裁判案由】    違反道路交通管理處罰條例聲明異議
【裁判全文】
臺灣士林地方法院交通事件裁定                  九十二年度交聲字第一一０五號
    原處分機關  臺北巿交通事件裁決所
    異  議  人
    即受處分人  甲○○
右列異議人即受處分人因違反道路交通管理處罰條例案件，對臺北市交通事件裁決所
民國九十二年九月十五日北市裁三字第裁二二—ＡＢＸ九九二六一四號所為裁決聲明
異議（原舉發案號：臺北市政府警察局舉發違反道路交通管理事件通知單北市警交大
字第ＡＢＸ九九二六一四號），本院裁定如左：
    主  文
異議駁回。
    理  由
一、按道路交通管理處罰條例第五十三條規定，汽車駕駛人，行經有燈光號誌管制之
    交岔路口闖紅燈者，處新臺幣（下同）一千八百元以上五千四百元以下罰鍰。同
    條例第六十三條第一項第三款復規定，汽車駕駛人，有第五十三條情形者，除依
    原條款處罰鍰外，並記違規點數三點。
二、原處分意旨略以：異議人即受處分人甲○○駕駛車號ＣＳ—三七六六號自用小客
    車，於民國九十二年六月六日晚間十時四十五分許，在臺北市○○區○○路，因
    駕車行經有燈光號誌管制之交岔路口闖紅燈，經臺北市政府警察局南港分局南港
    派出所員警舉發違規，依道路交通管理處罰條例第五十三條規定，處罰鍰五千四
    百元，並依同條例第六十三條第一項第三款規定記違規點數三點。
三、異議意旨略以：伊是下橋時綠燈通行，並非警員所說紅燈違規左轉，且伊被攔停
    時車輛大燈是開著的，依其本人之認知、人格特質、動機上，都沒有闖紅燈，據
    此聲明異議云云。
四、經查：
  (一)異議人駕駛車牌號碼ＣＳ—三七六六號裕隆白色ＣＥＦＩＲＯ自用小客車，於九
    十二年六月六日晚間十時四十五分許，行經臺北市○○區○○路南湖橋下，為臺
    北市政府警察局南港分局南港派出所主管張廉鈴、員警沈恆毅舉發行經有燈光號
    誌管制之交岔路口闖紅燈，爰依道路交通管理處罰條例第五十三條規定，處罰鍰
    五千四百元，並依同條例第六十三條第一項第三款規定記違規點數三點之事實，
    業據證人沈恆毅於本院調查時結證稱：「當天我們三人在環東大道下重陽路處，
    就是南湖橋下涵洞，執行取締酒後駕車的勤務，環東大道下來要接平面的重陽路
    的時候，有紅綠燈，我們就在那邊執勤，就發現有部車子看到我們在攔時，就把
    大燈全部關掉，當時路口是紅燈，他就直接左轉進入另外壹條路沒有路名，我們
    看到這個情形，我們立刻開巡邏車開警示燈，因為該條沒有路名的路是單行道，
    所以我們就到該路的盡頭把所有的車都擋下來，從那條路單行道出來的所有車輛
    都要經過我們攔停的地方，我和主管就下車，找到那臺之前闖紅燈的白色車子，
    沒有開大燈，但是引擎還在發動中，我們就請駕駛人把車子熄火，人下車，就告
    知他剛才在該路口紅燈左轉，是違規行為，後來發現他沒有飲酒，就告知要依闖
    紅燈的規定予以告發。我們舉發完後，問他通知欄要不要簽名，他說他沒有闖紅
    燈，所以他不簽名，我們問他要不要收紅單，他也說不收，我們就說我們會把紅
    單寄過去給他」；伊可以確定當時紅燈左轉的車子就是異議人開的車，因為該路
    段是Ｕ字型，當時有幾部車，渠等攔截的時候，異議人前後都有二、三部車，渠
    等是直線從橋旁邊開過去，不用十五秒，且有開警告燈及鳴警示器，速度會快一
    點，渠等到路口時，就示意第一部車子停下來，後面的車子就全部都停下來了，
    所以當時異議人的車輛是被一併攔停，就停在車陣中，渠等辨識到車子的時候，
    車燈是沒有開的，其他的車子車燈都是有開的，所以確定是該車；違規的地方有
    路燈，攔停的地方光線比較暗，但是還是可以看得清楚，且渠等執勤時都有帶手
    電筒等情綦詳（參本院九十二年十二月二十五日訊問筆錄），另據證人張廉鈴結
    證：「當時我們有三人在南湖橋下執行取締酒後駕車的勤務，那時我們就看到有
    一輛白色裕隆ＣＥＦＩＲＯ的車下橋之後沒有亮大燈，且停在第一部車在等紅燈
    ，突然違規左轉進單行道，我們有一人留在現場，我和證人沈就開車從另外一個
    方向去追該車，因為另外那邊有一個紅綠燈，如果前進的話，會經過該處，所以
    我們繞到該處，到了該處之後，發現該車，就跟他拿駕行照，我們有把所有的車
    子都攔停，發現只有這臺白色的ＣＥＦＩＲＯ沒有亮大燈，所以我們就告發他。
    從發現到攔停不用很久，因為我們開得很快，且我們是跑步上車，闖紅燈及我們
    攔停的地點距離約三百多公尺」，「（你們能否確定取締的車就是當時紅燈左轉
    的ＣＥＦＩＲＯ？）當時同一個單行道沒有其他沒有亮大燈的白色ＣＥＦＩＲＯ
    。我們是逆向開過去，所以我們確定我們到攔停地點的時候，沒有其他的車子開
    過去」，「（當時警察為何不直接開警車亮警示燈直追，而要繞道攔停？）我們
    去追的時候也是有鳴警笛及亮警示燈，但是該路段也有紅綠燈，且當時我們車頭
    停的方向與違規人的行進方向不同，所以我們認為繞到前面去速度會比迴轉去追
    還快」等語明確（參本院九十二年十二月三十一日訊問筆錄），證人二人所述互
    核相符，此外並有車籍資料查詢紀錄、臺北市政府警察局舉發違反道路交通管理
    事件通知單各一紙在卷足憑。
  (二)查證人沈恆毅、張廉鈴均係擔任警員執行勤務，與異議人素昧平生，並無怨隙，
    衡情應無設詞誣陷之必要，且於告知偽證重罰後，具結作證，依其到庭所陳述之
    經過並無違反經驗或論理法則之情形，且於本件卷存證據資料內並無任何積極證
    據足以證明證人所述虛偽，亦無足可顯信證人陳述不可採之品行證據或前科證據
    存在，其證言自堪採信。又交通警察製單舉發違反道路交通管理處罰條例所列之
    違規事實，本質上為行政處分，係公務員基於職務上之權力，依法就特定之具體
    事件所為之具公法上效果之單方面行政行為，基於公務員為公法上行為具有公信
    力之原則，該行政行為當可被推定為真正，其據以依法處分之事實認定亦為正確
    無誤。證人二人既在光線清楚之情形下，均親眼目睹異議人駕駛白色裕隆ＣＥＦ
    ＩＲＯ小客車、未開大燈，違規紅燈左轉，且旋即依先前目視所及情形據以攔停
    舉發，自無誤為舉發之可能，異議人違規事實洵堪認定。
五、從而原處分機關審酌異議人之違規事實情節輕重，依道路交通管理處罰條例第五
    十三條規定，對異議人違規行為裁處五千四百元之罰鍰，並依同條例第六十三條
    第一項第三款規定記違規點數三點，核無不當。本件異議為無理由，應予駁回。
據上論斷，應依道路交通案件處理辦法第十九條，裁定如主文。
中      華      民      國    九十二    年     十二     月    三十一    日
                                    臺灣士林地方法院交通法庭
                                        法  官  黃  潔  茹
右正本證明與原本無異。
如不服本裁定應於送達後五日內向本院提出抗告狀。
                                        書記官  柳  瑞  宗
中      華      民      國    九十三    年      一      月      六      日


司法院資訊處製作；財團法人民間司法改革基金會備份。
